【裁判字號】    99,抗,622
【裁判日期】    990531
【裁判案由】    聲請定其應執行刑
【裁判全文】
臺灣高等法院刑事裁定                   99年度抗字第622號
抗  告  人  甲○○
上列抗告人因聲請定其應執行刑案件，不服台灣新竹地方法院中
華民國99年4月30日裁定（99年度聲字第274號），提起抗告，本
院裁定如下：
    主  文
抗告駁回。
    理  由
一、抗告意旨略以：原裁定就98年度審訴字第322號違反毒品危
    害防制條例案件漏未定其應執行之刑。參照依新修正之刑法
    一罪一罰後之判決，如5次販賣毒品行為，判處5個15年之有
    期徒刑，定其應執行之刑為18年6月至19年。犯5件普通強盜
    案件，判處6個5年6月之有期徒刑，定應執行之刑為6年半。
    唯就吸食毒品案，6次犯行，分別判處6個1年2月之有期徒刑
    ，定應執行之刑為6至7年，顯然有違公平原則。又販賣二級
    毒品罪，依各判決刑度約在6至7年間。而吸食毒品均有成癮
    性、病患性反覆使用，何以販賣毒品之高度行為與吸食毒品
    之低度行為，刑度上等而論之，顯違背比例原則。請給予合
    理公平之裁定，及予受刑人改過之機會云云。
二、按裁判確定前犯數罪者，併合處罰之，而數罪併罰，有二裁
    判以上者，依刑法第51條之規定，定其應執行之刑；又宣告
    多數有期徒刑，於各刑中之最長期以上，各刑合併之刑期以
    下定其刑期，但不得逾30年，刑法第50條、第51條第5款及
    第53條分別定有明文。又法律上屬於自由裁量之事項，並非
    概無法律性之拘束；自由裁量係於法律一定之外部性界限內
    （以定執行刑言，即不得違反刑法第51條之規定）使法官具
    體選擇以為適當之處理，因此在裁量時，必須符合所適用之
    法規之目的；再者，亦須受法律秩序之理念所指導，此亦即
    所謂自由裁量之內部性界限。關於定應執行之刑，既屬自由
    裁量之範圍，其應受此項內部性界限之拘束，要屬當然。
三、經查：
（一）數罪併罰有二裁判以上，應依刑法第51條第5款至第7款之
      規定，定其應執行之刑者，該案犯罪事實最後判決之法院
      ，據同院檢察官之聲請，始得裁定之，此觀之刑法第53條
      ，刑事訴訟法第477條之規定自明，是原法院辦理定執行
      刑之聲請案件，於法應受檢察官聲請範圍之限制，法院無
      權擅將之逕予列入定執行刑之範圍而予裁定，苟係另案所
      宣告之刑，合於數罪併罰之要件，亦係管轄檢察署檢察官
      另案聲請定執行刑之問題。受刑人所稱本院98年度審訴字
      第322號判決毒品危害防制條例案件，檢察官並未聲請定
      應執行刑，即非屬原審審究之範圍，原審就此部分未予審
      酌，並無不當，合先敘明。
（二）本件受刑人先後犯有如附表所示之違反毒品危害防制條例
      案件罪，經台灣新竹地方法院分別判處徒刑確定在案，台
      灣新竹地方法院檢察署檢察官因而聲請原審法院定其應執
      行之刑，經原審法院審核認聲請為正當，並衡酌受刑人所
      犯各罪性質，依上揭法律規定，定其應執行刑有期徒刑3
      年10月，係在各刑中之最長期即1年1月以上，各刑合併之
      刑期即5年2月以下，合於法律一定之外部性界限，復未逾
      自由裁量之內部性界限，於法並無不合。至受刑人所舉事
      例，均屬其他個案審判中量刑之參考，非本件判決確定後
      定應執行刑法院所得調查審酌之事項，受刑人執此指摘原
      裁定有違反比例或公平原則之情事，自無足採。受刑人之
      抗告意旨指摘原裁定不當云云，並無理由，應予駁回。
據上論斷，應依刑事訴訟法第412條，裁定如主文。
中    華    民    國    99    年    5     月    31    日
                  刑事第七庭審判長法  官  宋明蒼
                                  法  官  游紅桃
                                  法  官  趙功恒
以上正本證明與原本無異。
如不服本裁定，應於收受送達後五日內向本院提出抗告狀。
                                  書記官  潘文賢
中    華    民    國    99    年    5     月    31    日

司法院資訊處製作；財團法人民間司法改革基金會備份。
